【裁判字號】    94,易,2304
【裁判日期】    950414
【裁判案由】    竊盜
【裁判全文】
臺灣臺中地方法院刑事判決              94年度易字第2304號
公  訴  人  臺灣臺中地方法院檢察署檢察官
被      告  己○○
                    （現羈押在臺灣臺中看守所）
上列被告因竊盜案件，經檢察官聲請簡易判決處刑（94年度偵字
第16515號），本院沙鹿簡易庭認不宜逕以簡易判決處刑，移由
本院刑事庭依通常程序審理及檢察官移送併辦（95年度偵字第29
60號、第3259號、第3347號、第3598號、第4795號），經本院合
議庭裁定由受命法官獨任進行簡式審判程序，判決如下：
    主    文
己○○連續攜帶兇器竊盜，處有期徒刑壹年。
扣案之梅花型螺絲扳手、美工刀、老虎鉗及螺絲起子各壹支、手
套壹雙、橡膠繩貳條、鑰匙壹把，均沒收。
    犯罪事實及理由
一、本案犯罪事實：
    己○○基於意圖為自己不法所有之概括犯意，連續為下列竊
    行：
    (一)於民國九十四年六月十五日凌晨三時十分許，己○○攜帶
      其所有客觀上足以傷害人之生命、身體而可供作兇器使用
      之梅花型螺絲扳手一支，駕駛車牌號碼ＯＰ－５３５７號
      自小客車，前往臺中縣大安鄉台六十一線一四三公里北上
      慢車道「田寮莊涵洞口」，竊取交通部公路總局第二養護
      工程處臺中公務段所有之擋土牆伸縮縫護板一片（價值約
      新臺幣（下同）七千五百元），正欲將上開伸縮縫護板搬
      上前開自小客車上時，適為巡邏員警發覺，己○○旋將該
      伸縮縫護板丟棄，並駕車逃逸。嗣經警於同日中午十二時
      許，通知己○○到案說明，進而查獲上情，並扣得前開扳
      手一支。
    (二)於九十四年十二月八日上午八時二十分許，己○○攜帶客
      觀上足以傷害人之生命、身體而可供作兇器使用之螺絲起
      子一支，騎乘車牌號碼ＫＣＫ－９８７號重型機車（無車
      牌，內放車牌號碼ＪＸＯ－４８０號車牌），前往臺中縣
      后里鄉○○路四七三之一號屋簷下，竊取戊○○所有之鋁
      門一面（價值五千元），得手後，欲竊取第二面鋁門時，
      為戊○○當場發現報警，己○○則趁隙逃逸。
    (三)於九十四年十二月二十九日十七時許，己○○騎乘車牌號
      碼ＩＷＬ－４７３號重型機車，行經臺中縣后里鄉○○路
      一０八巷四十七弄十一號之工廠，徒手竊盜辛○○所有放
      置該處之不銹鋼鐵窗成品二個、不銹鋼管四十支，得手後
      ，乃以總價八百七十五元之價格，轉售予不知情之陳美珍
      所經營之舊貨回收廠。嗣經辛○○報警，進而循線查獲。
    (四)於九十五年一月十一日十七時二十九分許，己○○騎乘車
      牌號碼Ｊ７Ｄ－６８２號重型機車，途經臺中縣后里鄉○○村○○路一０九七號旁，徒手竊取甲○○所有之汽車鋁
      圈三個，得手後，旋即為甲○○發覺，己○○乃將竊得之
      汽車鋁圈棄置現場而逃逸。
    (五)於九十五年一月十八日上午十一時二十分許，己○○前往
      臺中縣后里鄉○○街七十二巷八號旁，徒手竊取丁○○所
      有之不銹鋼桶一個（價值約二千元），得手後，即以二百
      六十元之價格，轉售予不知情之資源回收場老闆張國芳。
      嗣於同日十四時許，己○○又攜帶其所有客觀上足以傷害
      人之生命、身體而可供作兇器使用之美工刀、老虎鉗、螺
      絲起子各一支，至臺中縣后里鄉○○街七十二巷八號旁，
      欲再竊取丁○○所有之鋁門窗，而正在搜尋之際，適為丁○○發現，己○○隨即逃逸，未能得財。嗣經警於同日十
      四時十分許，在臺中縣后里鄉○○路與文明路口查獲己○○，並在其身上起出上開美工刀、老虎鉗及螺絲起子及其
      所有供行竊使用之手套一雙、橡膠繩二條等物。
    (六)於九十五年一月二十七日十四時許，己○○在臺中市○○
      路一六二號前，以自備之鑰匙一把，竊取楊旻芳所有車牌
      號碼ＷＯＧ－３２２號輕型機車一部，得手後，供己代步
      之用。
    (七)於九十五年二月一日上午十一時許，己○○騎乘前開竊得
      車牌號碼ＷＯＧ－３２２號輕型機車，行經臺中縣后里鄉
      ○○村○○路三九六之六０號「龍擎汽車修理廠」旁，乃
      徒手竊取乙○○所有之汽車變速箱一個（價值五千元），
      得手後，藏置在所騎乘之機車腳踏板上，欲變賣供己花用
      。旋為乙○○之弟李俊達發覺逮獲，經報警處理，警方於
      同日上午十一時三十分許（移送併辦意旨書誤為十一時三
      分許），在該址扣得己○○所有供竊取車牌號碼ＷＯＧ－
      ３２２號輕型機車使用之鑰匙一把。
二、前開犯罪事實，有下列證據可證：
（一）被告己○○於警詢、偵查中之自白，及於本院準備程序及
      審理時為認罪之陳述。
（二）被害人辛○○、丁○○、戊○○、許青松、楊旻芳、乙○○於警詢時之指訴，及交通部公路總局第二養護工程處臺
      中公務段養護員即證人丙○○、證人陳美珍、張國芳、被
      告之母張秀玉、被告之父陳治得先後於警詢時之證述。
（三）臺中縣警察局大甲分局扣押筆錄暨扣押物品目錄表、贓物
      認領保管單、照片、現場示意圖、車籍作業系統─查詢認
      可資料、現場測繪圖、車輛竊盜、車牌失竊資料個別查詢
      報表─查詢車輛認可資料、車輛車牌失竊作業─查獲車輛
      認可資料。
（四）扣案之梅花型螺絲起子、美工刀、老虎鉗及螺絲起子各一
      支、手套一雙、橡膠繩二條、鑰匙一把。
三、公訴人雖僅就被告前述犯罪事實(一)所載之竊盜犯行聲請簡易
    判決處刑，然檢察官就犯罪事實一部起訴者，其效力及於全
    部，刑事訴訟法第二百六十七條定有明文。本件被告另有前
    述犯罪事實(二)至(七)所示各竊行，且與前揭論罪科刑之(一)竊行
    ，有連續犯之關係，本院自應就屬於裁判上一罪之其餘各次
    竊盜犯行，均一併加以裁判。
四、依刑事訴訟法第四百五十二條、第二百七十三條之一第一項
    、第二百九十九條第一項前段、第三百十條之二、第四百五
    十四條第一項，刑法第五十六條、第三百二十一條第一項第
    三款、第三十八條第一項第二款，判決如主文。
本案經檢察官庚○○到庭執行職務
中    華    民    國    95    年    4     月    14    日
                  刑事第十一庭  法  官  莊嘉蕙
以上正證明與原本無異。
如不服本判決，應於送達後十日內向本院提出上訴狀（須附繕本
），上訴於臺灣高等法院臺中分院。
                                書記官  魏愛玲
中    華    民    國    95    年    4     月    14    日
附錄論罪科刑法條
中華民國刑法第三百二十一條
犯竊盜罪而有左列情形之一者，處六月以上、五年以下有期徒刑
：
一  於夜間侵入住宅或有人居住之建築物、船艦或隱匿其內而犯
    之者。
二  毀越門扇、牆垣或其他安全設備而犯之者。
三  攜帶兇器而犯之者。
四  結夥三人以上而犯之者。
五  乘火災、水災或其他災害之際而犯之者。
六  在車站或埠頭而犯之者。
前項之未遂犯罰之。


司法院資訊處製作；財團法人民間司法改革基金會備份。
